【裁判字號】    99,裁,399
【裁判日期】    990211
【裁判案由】    訴訟救助
【裁判全文】
最  高  行  政  法  院  裁  定
                                       99年度裁字第399號
抗  告  人  甲○○
上列抗告人因與相對人桃園縣八德市公所間訴訟救助事件，對於
中華民國98年11月3日臺北高等行政法院98年度救字第69號裁定
，提起抗告，本院裁定如下︰
    主  文
抗告駁回。
抗告訴訟費用由抗告人負擔。
    理  由
一、按抗告法院認抗告為不合法或無理由者，應為駁回抗告之裁
    定。
二、本件抗告人前與相對人桃園縣八德市公所間因使用執照事件
    提起行政訴訟，並聲請訴訟救助，原裁定以：臺灣桃園地方
    法院98年度救字第13號民事裁定，就抗告人請求侵權行為損
    害賠償事件，雖准予訴訟救助；而財團法人法律扶助基金會
    桃園分會審查決定通知書、財團法人法律扶助基金會覆議決
    定通知書，就聲請人損害賠償等事件之民事通常程序第一審
    ，雖亦准予全部扶助。然查，抗告人於97年度財產總額為7,
    727,911元，扣除抗告人於聲請法律扶助時所稱全家共同居
    住之「桃園縣八德市○○路○段287巷1號」自住房屋，暨訟
    爭中且遭查封不能處分之資產「桃園縣八德市○○段326、3
    32、333地號」土地及「桃園縣八德市○○路○段287巷3、5
    號」房屋等，抗告人仍有總值逾2百萬元之桃園縣八德市○
    ○段327地號等不動產、汽車及23筆投資，尚難認抗告人有
    何窘於生活而無籌措支出系爭訴訟費用之信用技能及資力情
    事；顯見96年8月6日財團法人法律扶助基金會覆議決定通知
    書認抗告人全戶可處分資產僅249,000元，係屬有誤。此外
    ，抗告人又未提出其他能即時調查之證據，以釋明其無資力
    支出訴訟費用之主張為真實，亦未據提出保證書以代之，核
    與首揭要件，即屬有間。從而，抗告人所為訴訟救助之聲請
    ，乃無法准許，應予駁回。
三、抗告意旨略以：抗告人前於97年1月14日至同年10月13日因
    偽造文書等罪而入監服刑，且本人患有重度視覺障礙，服刑
    期滿後迄無收入，僅仰賴桃園縣政府之生活補助4,000元維
    生，原審法院所認定之桃園縣八德市○○段327地號土地遭
    前夫無權占有，現仍訴訟中而無法自由處分，且多數不動產
    亦遭債權人假扣押中，原審法院未予查證抗告人之實際情況
    ，即遽予駁回抗告人之聲請，自有未合云云。經核原裁定並
    無不合，且抗告人迄未提出能即時調查之證據以釋明抗告人
    確無資力支出訴訟費用，徒執前詞任意指摘原裁定不法，並
    求予廢棄，其抗告難認有理由，應予駁回。
四、據上論結，本件抗告為無理由。依行政訴訟法第104條、民
    事訴訟法第95條、第78條，裁定如主文。
中    華    民    國    99    年    2     月    11    日
                    最高行政法院第六庭
                        審判長法官  吳  明  鴻
                              法官  林  茂  權
                              法官  侯  東  昇
                              法官  劉  介  中
                              法官  黃  秋  鴻
以  上  正  本  證  明  與  原  本  無  異
中    華    民    國    99    年    2     月    12    日
                              書記官  吳  玫  瑩


司法院資訊處製作；財團法人民間司法改革基金會備份。
